【裁判字號】    89,簡上,83
【裁判日期】    890727
【裁判案由】    竊盜
【裁判全文】
臺灣板橋地方法院刑事判決                          八十九年度簡上字第八三號
    上  訴  人  臺灣板橋地方法院檢察署檢察官
    被      告  庚○○原名鄭.
右列上訴人因竊盜案件，不服本院八十九年度板簡字第三九ｏ號，中華民國八十九年
三月十四日所為第一審簡易判決（聲請簡易處刑案號﹕臺灣板橋地方法院檢察署八十
九年度偵字第二三七六號），提起上訴，本院管轄第二審之合議庭判決如左︰
    主      文
原判決撤銷。
庚○○連續竊盜，處有期徒刑捌月。
    事  實
一、庚○○（原名鄭正林）基於意圖為自己不法所有之概括犯意，自民國八十八年四
    月十日左右起，在附表所示時間、地點以徒手開啟被害人車門等方法，竊取如附
    表所示之物。嗣於八十九年一月二十日零時許，在台北縣樹林市○○街六巷三一
    弄四九號前為警查獲（附表編號八犯行），復於同年月二十二日下午三時三十分
    許，在同縣土城市○○路○段六十一巷巷底為警查獲（附表編號九犯行），又於
    同年月三十一日四時許，在同縣樹林市○○路二七二號全家便利商店為警查獲（
    附表編號十二犯行），並由警帶同庚○○至其台北縣樹林市○○街五巷五十七號
    住處起獲附表所示其餘贓物，而為警循線查獲其附表其餘竊盜犯行。
二、案經台北縣警察局土城分局報請台灣板橋地方法院檢察署檢察官偵查起訴及移送
    併辦。
    理  由
一、訊據被告矢口否認有本件竊盜犯行，惟查右揭事實業據被告分別於警訊（附表編
    號一至三、五至十二）、偵查（附表編號八、九、十二）、本院八十九年度易字
    第一ｏｏ五號被告庚○○竊盜案件八十九年三月十三日訊問（附表編號一至三、
    五至八、十至十二）及本院八十九年六月八日訊問（附表編號十二）時供承不諱
    。又被告附表編號八、九、十二之犯行係當場經被害人報警查獲，且除附表編號
    八、九、十二之外，本件其餘贓物均係由警帶同被告至其台北縣樹林市○○街五
    巷五十七號住處起獲。又被告右揭竊盜犯罪事實核與證人汪輔祥、黃秀珠、丁○○、王中川、丙○○、乙○、梁孫興、辛○○、戊○○、簡得三、己○○及甲○○等人於警訊所供失竊情節相符，復有贓物認領保管單十二紙附卷可資佐證。足
    見被告於本院審理時翻異前供，改口否認犯罪，無非事後卸責之詞，委無可採。
    本件事證明確，被告犯行洵堪認定
二、核被告所為，係犯刑法第三百二十條第一項之竊盜罪。查被告於八十九年一月二
    十日零時許，在台北縣樹林市○○街六巷三一弄四九號前被查獲時，雖由警在其
    身上起出鑰匙及起子各一支，然被告否認持該支鑰匙及起子作案，辯稱因車號RZ
    －三六四五號自小客車車門未關，即入內行竊云云（見台灣板橋地方法院檢察署
    八十九年度偵字第二二二ｏ號卷第四頁反面、第五頁正面），核與被害人辛○○
    證稱其所有車號RZ－三六四五號自小客車之鎖頭並未受損云云（見前揭偵卷第十
    一頁反面）相符，是並無積極證據可以證明被告係持該支鑰匙及起子行竊，是上
    訴人認被告自八十八年四月十日起，持其所有鑰匙一支及客觀上可為兇器之起子
    一支，以開啟被害人車門之方法，多次竊取他人物品云云，容屬誤會，附此敘明
    。被告先後多次犯行，時間密接，犯罪構成要件相同，顯係基於概括犯意反覆為
    之，為連續犯應論以一罪，並加重其刑。又被告附表編號一至八、十至十二之竊
    盜犯行，雖未經公訴人起訴，惟既與已起訴部分有連續犯裁判上一罪之關係，為
    起訴效力所及，本院自得併予審判。
三、查原判決就被告予以論罪科刑，固非無見；惟查被告附表編號一至八、十至十二
    之竊盜犯行，與已起訴部分，具有連續犯之關係，屬裁判上一罪，當為起訴效力
    所及，原審未及審酌，自有未洽，公訴人上訴意旨執此指摘原判決不當，為有理
    由，自應由本院將原審判決撤銷改判。爰審酌被告犯罪之動機、目的、手段、竊
    盜次數、竊得財物價值不高、所生危害及於本院審理時矢口否認犯罪等一切情狀
    ，量處如主文所示之刑，以示懲儆。
據上論斷，應依刑事訴訟法第四百五十五條之一第一項、第三項、第三百六十九條第
一項前段、第三百六十四條、第二百九十九條第一項前段，刑法第五十六條、第三百
二十條第一項，罰金罰鍰提高標準條例第一條前段，判決如主文。
本案經檢察官賴惠慈到庭執行職務。
中    華    民    國      八十九    年      七      月    二十七      日
                                臺灣板橋地方法院刑事第五庭
                                    審判長法官  陳  秀  英
                                          法官  陳  翠  琪
                                          法官  呂  安  樂
右正本證明與原本無異
不得上訴
                                    書記官  陳  玉  嬋
中    華    民    國      八十九    年      七      月    二十七      日
附錄本案論罪科刑法條全文：
刑法第三百二十條
意圖為自己或第三人不法之所有，而竊取他人之動產者，為竊盜罪，處五年以下有期
徒刑、拘役或五百元以下罰金。
意圖為自己或第三人不法利益，而竊佔他人之不動產者，依前項之規定處斷。
前二項之未遂犯罰之。
附                 表
一、八十八年四月十日左右，在台北縣樹林市○○路○段（華僑銀行前）被害人汪輔
    祥所有車號F九－二七七五號自小客車內，竊取被害人汪輔祥之汽車駕照一張、
    保險卡一張、掛號證一張。
二、八十八年十二月底某日，在台北縣樹林市○○街市場內，竊取被害人黃秀珠之新
    台幣（下同）約二、三百元、健保卡一張、黑色皮包一個。
三、八十八年十二月底某日，在台北縣新莊市○○路一號前被害人丁○○所有車號HB
    －二ｏ一二號自小客車內，竊取被害人丁○○之汽車駕照一張、硬幣約三、四百
    元。
四、八十九年一月初某日，在台北縣三重市○○路一三ｏ號前被害人王中川所有車號
    SO －ｏ三八五號自小客車內，竊取被害人王中川之汽車行照一張。
五、八十九年一月二十日左右，在台北縣樹林市○○街八二之七號後面空地被害人丙○○所有車號IZ－四一一號自小客車內，竊取被害人丙○○之汽車行照一張、保
    險證一張、掛號證一張、水果刀一支。
六、八十九年一月二十日左右，在台北縣樹林市○○路上被害人乙○所有車號Z五－
    七四七ｏ號自小客車內，竊取被害人乙○之汽車行照一張、保險卡一張。
七、八十九年一月二十日左右，在台北縣樹林市○○路一ｏ七巷一弄十四號前被害人
    吳鴻裕所有車號AW－二八七ｏ號自小客車內，竊取被害人吳鴻裕之郵局存摺一本
    。
八、八十九年一月二十日零時許，在台北縣樹林市○○街六巷三一弄四九號前被害人
    辛○○所有車號RZ－三六四五號自小客車內，竊取被害人辛○○之汽車行照一張
    、戶口名簿一本、記事本一本。
九、八十九年一月二十二日下午三時三十分許，在台北縣土城市○○路○段六十一巷
    巷底詠仕企業有限公司所有（聲請簡易判決處刑書誤載為戊○○所有），由被害
    人李喜祿使用車號T五－三八八三號自小客車內，竊取被害人詠仕企業有限公司
    之汽車行照一張、被害人詠仕企業有限公司及李喜祿之土地銀行存摺各一本、太
    陽眼鏡一付、瑞士刀一把、零錢五十九元。
十、八十九年一月二十七日十時許，在台北縣樹林市○○街四二巷十三號前被害人簡
    得三所有車號GD－一ｏ二七號自小客車內，竊取被害人簡得三之（八七）北縣警
    交拖字第二四九一三三號及（八八）北縣警交乙字第ｏ四六ｏ三八六號之違反道
    路交通管理事件通知單各一張。
十一、八十九年一月二十八日二十三時三十分至翌日中午前之間，在台北縣樹林市○○路三二一之二號前被害人己○○所有車號T三－七六一五號自小客車內，竊
      取被害人己○○置於車內之身分證二張、汽車駕照一張、重型機車駕照一張、
      汽車行照一張、健保卡一張、殘障手冊一本、皮包一個。
十二、八十九年一月三十一日三時四十分許，在台北縣樹林市復興二七二號被害人甲○○任店長之全家便利商店內，竊取被害人甲○○之統一咖啡廣場飲料二瓶、
      養樂多飲料一瓶、義美巧克力酥片一包、蛋糕一個、菠蘿麵包一個。


司法院資訊處製作；財團法人民間司法改革基金會備份。
